臺灣臺中地方法院刑事判決　　　　　　　　　　　　九十一年度易字第一三三七號
　　公　訴　人　臺灣臺中地方法院檢察署檢察官
　　被　　　告　戊○○
右列被告因違反著作權法案件，經檢察官提起公訴（九十一年度偵字第七○五○號）
，本院判決如左：
    主  文
戊○○以明知為侵害著作權之物，而意圖營利而交付之方法，侵害他人之著作權為常
業，處有期徒刑壹年拾月，緩刑伍年。
扣案之如附表所示之盜版音樂光碟片共計伍佰參拾壹片均沒收。
    事  實
一、如附表所示之歌曲，分別係子○國際音樂股份有限公司（以下簡稱子○公司）及
    如附表所示之公司享有著作財產權之著作物。戊○○自民國九十一年一月初起，
    ，明知姓名、年籍不詳綽號「阿志」之成年男子所持以向其兜售之內灌錄上開歌
    曲之音樂光碟片，每片售價僅新臺幣（下同）二十元，遠低於市場上販售之正版
    音樂光碟片（每片售價約二、三百元不等），顯係侵害上開著作財產權之盜版音
    樂光碟片，竟仍予販入，並在臺中縣太平市○○路○○里市○○路、德芳路等夜
    市，擺設攤位，以每片五十元之價格，販售交付予不特定之人，每次販售所得約
    二、三千元，先後共計約二十次，恃賺取差價為生。嗣於九十一年四月七日凌晨
    零時三十分許，為警在臺中縣大里市○○路夜市，當場查獲，並扣得戊○○所有
    供犯罪所用如附表所示之盜版音樂光碟片共計五百三十一片。
二、案經子○公司及如附表所示之公司訴由臺中縣警察局霧峰分局報請臺灣臺中地方
    法院檢察署檢察官偵查起訴。
    理  由
一、訊據被告戊○○對於：曾於右揭時地，先以每片二十元之代價，向「阿志」，販
    入盜版音樂光碟片後，再擺設攤位，以每片五十元之價格，販售交付予不特定之
    人。嗣為警當場查獲，並扣得如附表所示之盜版音樂光碟片共計五百三十一片之
    事實，坦承不諱，核與告訴理人己○○於警詢時之指訴情節相符，並有現場照片
    六幀，搜索扣押筆錄一紙在卷可參，復有如附表示之盜版音樂光碟片共計五百三
    十一片扣案可資佐證，是被告之自白應與事實相符。本件事證明確，被告犯行洵
    堪認定。
二、(1)、查：由被告遭查獲之盜版音樂光碟片數量高達五百三十一片，且每片售價五
    十元，與被告於警詢時供稱：每次販售所得約二、三千元，共計約販售二十次，
    及被告於偵查中供稱：約已販出一千片盜版音樂光碟片等情，當足認被告有持販
    售盜版光碟片，賺取差價為生之常業事實。(2)、故核被告所為，係犯著作權法第
    九十四條以犯同法第九十三條第三款以同法第八十七條第二款明知為侵害著作權
    之物，而意圖營利而交付之方法，侵害他人之著作權為常業罪。公訴人誤認被告
    所為，係犯著作權法第九十三條第三款以同法第八十七條第二款明知為侵害著作
    權之物，而意圖營利而交付之方法，侵害他人之著作權罪，尚有未洽，起訴法條
    應予變更。再者，被告以一常業侵害他人之著作權之犯行，同時侵害數著作財產
    權人之權利，為想像競合犯，應依刑法第五十五條規定，論以情節較重之常業侵
    害他人之著作權一罪。爰審酌：被告甫滿二十二歲，思慮欠週，犯罪動機係圖謀
    小利，販售上開盜版音樂光碟片，實際所獲利益尚非豐鉅，惟販賣數量已非屬小
    量，侵害著作權財產人之利益頗鉅，且損及我國致力保護智慧財產權之國際名譽
    ，迄今未能與告訴人等達成民事和解，暨犯罪後坦承犯行，態度良好等一切情狀
    ，量處如主文所示之刑。(3)、末查：被告未曾受有期徒刑以上刑之宣告，有臺灣
    臺中地法院檢察署刑案資料查註紀錄表、臺灣高等法被告全國前案紀錄表各一紙
    在卷可參。其因一時貪慾，短於思慮，致觸犯本案犯行，於犯罪後已坦承犯行，
    本院認被告歷此偵、審程序，當能記取教訓，知所警惕，而信無再犯之虞，所宣
    告之刑以暫不執行為適當，併諭知被告緩刑五年，以啟自新。(4)、另扣案之如附
    表所示之盜版音樂光碟片共計五百三十一片，為被告所有且供其犯罪所用，業據
    被告供承在卷，應依刑法第三十八條第一項第二款規定，宣告沒收。
據上論斷，應依刑事訴訟法第二百九十九條第一項前段、第三百條，著作權法第九十
四條，刑法第十一條前段、第五十五條、第七十四條第一款、第三十八條第一項第二
款，判決如主文。
中      華      民      國      九十一      年      六    月    二十五  日
                                    臺灣臺中地方法院刑事第六庭
                                        法  官  唐敏寶
右正本證明與原本無異。
如不服本判決，應於判決送達後十日內向本院提出上訴狀，上訴於臺灣高等法院臺中
分院( 須附繕本 )。
中      華      民      國      九十一      年      六    月    二十五  日
                        書記官
附錄論罪科刑法條：
著作權法第八十七條第二款
有下列情形之一者，除本法另有規定外，視為侵害著作權或製版權：
二、明知為侵害著作權或製版權之物而散布或意圖散步而陳列或持有或意圖營利而交
付者。
著作權法第九十三條第三款
有下列情形之一者，處二年以下有期徒刑，得併科新台幣十萬元以下罰金。
三、以第八十七條各款方法之一侵害他人之著作權者。
著作權法第九十四條
以犯第九十一條、第九十二條或第九十三條之罪為常業者，處一年以上七年以下有期
徒刑，得併科新臺幣四十五萬元以下罰金。
附表：
編號    被查扣盜版ＣＤ名稱      數量    被侵害歌曲名稱    被侵害公司名稱
一      梁靜茹 我喜歡等         四三    我喜歡            子○
二      鄭秀文 捨得等           九一    捨得              壬○
三      許慧欣 快樂為主等       四三    快樂為主          甲○
四      周蕙   最新專輯等       七      夢中人            丑○
五      瘐澄慶 哈世紀等         七○    命中注定          癸○
六      蕭亞軒 四Ｕ等           五七    問自己            丁○百代
七      張清芳 等待等           三三    真愛尺碼          卯○
八      劉德華 愛君如夢等       四○    愛君如夢          庚○○
九      阿雅   福氣等           三○    福氣              寅○
十      伍佰   夢的河流等       五一    蛇                辰○
十一    濱崎步 Ｉ am等          四四    Ｉam              乙○
十二    ＳＨＥ青春株式會社等    十六    圍巾              辛○
十三    成龍   真的用了心       六      真的用了心        丙○魅力
